最高法院刑事裁定　　　　　　　　　 111年度台抗字第1164號
再 抗告 人　葉人福



上列再抗告人因違反毒品危害防制條例等罪定應執行刑案件，不
服臺灣高等法院中華民國111 年7月19日駁回其抗告之裁定（111
年度抗字第915號），提起再抗告，本院裁定如下：
    主  文
再抗告駁回。
    理  由
一、裁判確定前犯數罪者，併合處罰之；又數罪併罰，有二裁判
    以上宣告多數有期徒刑者，於各刑中之最長期以上，各刑合
    併之刑期以下，定其應執行之刑期，但不得逾30年，刑法第
    50條第1項前段、第51條第5款、第53條分別定有明文。又執
    行刑之量定，係法院裁量之職權，倘其所酌定之執行刑，並
    未違背刑法第51條各款所定之方法或範圍及刑事訴訟法第37
    0 條所規定之不利益變更禁止原則（即法律之外部性界限）
    ，亦無明顯違背公平、比例原則或整體法律秩序之理念（即
    法律之內部性界限）者，即不得任意指為違法或不當。
二、原裁定以：再抗告人葉人福所犯如原裁定附表（下稱附表）
    一所示各罪，先後經判處附表一「宣告刑」欄所示之刑確定
    。附表一其中編號3、4、13所示之罪，係得易科罰金之罪；
    編號16所示之罪，則係不得易科罰金、得易服社會勞動之罪
    ；其餘均係不得易科罰金、易服社會勞動之罪。檢察官依再
    抗告人請求，聲請合併定其應執行之有期徒刑、罰金。第一
    審認檢察官聲請為正當，以再抗告人所犯如附表一所示各罪
    之宣告刑為基礎，於其中最長刑有期徒刑7年4月以上，以及
    於附表一編號1 至2、6至10、11至12、14至15及17至20曾定
    之應執行刑（詳如附表一所示），加計附表一編號3至5、13
    及16所示各罪宣告刑之總合以下，定應執行有期徒刑13年10
    月；於附表一編號3 、16（即附表三）所示各罪所併科罰金
    刑之最多額新臺幣（下同）1萬元以上，合併之金額2萬元以
    下，定應執行罰金1萬8千元，並諭知如易服勞役之折算標準
    。已考量定應執行刑應審酌之要素，給予再抗告人相當之恤
    刑利益，而為公平、合理之裁量，均未逾越前述之內、外部
    性界限，符合法律授予裁量權之目的。抗告意旨以其所犯罪
    質相同、犯罪時間緊密，倘數罪併罰可能會有過重而不合理
    之情形，致刑罰輕重失衡，並援引他案裁判，請求從輕酌定
    為由，指摘第一審裁定違法、不當，為無理由，應予駁回。
    經核於法並無違誤（原裁定關於附表二所示之罪合併所定應
    執行刑，再抗告人並未提起再抗告，不在本院審理範圍）。
三、再抗告意旨並未具體指摘原裁定有何違法或不當，僅泛引定
    應執行刑之理論及其他個案之定應執行刑情形，漫指原裁定
    裁量過苛，請求從輕另行酌定應執行刑，係對原審裁量職權
    之適法行使，任意指摘。揆諸首揭說明，應認本件再抗告為
    無理由，應予駁回。
據上論結，應依刑事訴訟法第412條，裁定如主文。
中    華    民    國   111    年    9     月    22    日
                  刑事第五庭審判長法  官  李  錦  樑  
                                  法  官  周  政  達  
                                  法  官  林  婷  立  
                                  法  官  劉  興  浪  
                                  法  官  蘇  素  娥  
本件正本證明與原本無異
                                  書記官
中    華    民    國   111    年    9     月    27    日